臺灣高雄地方法院刑事判決　　　　　　 99年度簡上字第597號
上　訴　人　臺灣高雄地方法院檢察署檢察官
被　　　告　吳宗翰
　　　　　　莊士賢
上列上訴人因被告傷害案件，不服本院中華民國99年5月18日99
年度審簡字第296號所為之第一審刑事簡易判決（起訴案號：臺
灣高雄地方法院檢察署99年度調偵字第1316號、第1317號），提
起上訴，本院管轄之第二審合議庭判決如下：
    主  文
上訴駁回。
    事實及理由
一、本案經本院審理結果，認原審判決關於被告吳宗翰、莊士賢
    認事用法及量刑均無不當，應予維持，並引用原審判決書（
    含聲請簡易判決處刑書）記載之事實、證據及理由（如附件
    ）。
二、檢察官上訴意旨雖以：被告莊士賢雖與被害人和解，惟其逾
    期未依約履行付款，繼而對被害人惡言相向，之後即置若罔
    聞，足認於法院審理期間，虛意與被害人和解，其實乃為拖
    延時間求法院輕判，而被告吳宗翰未曾到庭與被害人和解，
    案發由始至終，毫無悛改悔過之心，原審各量有期徒刑2 月
    ，量刑過輕云云。惟查：按刑罰之量定，屬於法院自由裁量
    之職權行使，固應受比例原則等法則之拘束，並非可恣意為
    之，致礙及公平正義之維護。但法院如對有罪之被告科刑，
    符合罪刑相當之原則，使罰當其罪，並適用刑法第57條明定
    科刑時應注意該條所列10款事項，以為科刑輕重之標準，兼
    顧一般預防之普遍適應性，與具體個案特別預防之妥當性，
    而於判決理由詳細交待，即屬相當，即不得任意指摘為違法
    。原審審酌被告莊士賢及被告吳宗翰均為成年男子，當知在
    現代法治社會中，對於任何糾紛之解決，應本諸理性、和平
    之手段與態度為之，渠等僅因一時行車糾紛，即分持機車大
    鎖及伸縮警棍，毆打被害人致受有右側尺骨骨折、左前臂瘀
    傷、右肘及左手擦傷、右間及左膝瘀傷、左耳傷口等傷害，
    行為實有不該，而原審已斟酌被告吳宗翰未到案與被害人和
    解，而被告莊士賢雖有與被害人達成和解，願連帶給付被害
    人新臺幣( 下同)20 萬元，應分別於99年3 月24日、同年4
    月24日各給付10萬元，然迄今仍未給付予被害人等情，有和
    解筆錄及被害人之刑事聲請狀各1 份在卷可稽，故認被告莊
    士賢雖有與被害人和解，然因分文未付，實與未和解之被告
    吳宗翰，同屬尚未向被害人實際賠償損害之狀態，再參酌被
    告莊士賢、吳宗翰所用之傷害手段、被害人所受傷勢等一切
    情狀，各量處有期徒刑2 月，併諭知易科罰金折算標準。核
    原審量刑已就被告吳宗翰未與被害人和解，而被告莊士賢與
    被害人達成和解後，未依約履行乙事，併予審酌考量且詳加
    論述，亦參酌渠等傷害手段、被害人所受傷勢等情，經核量
    刑結果無裁量逾越或裁量濫用之明顯違法情事，檢察官仍執
    前詞，指摘原判決量刑過輕不當，並無理由，應予駁回。
三、被告陳永華、張宇奇部分，業經審結，附此敘明。
據上論斷，應依刑事訴訟法第455 條之1 第1 項、第3 項、第
373條 、第368條，判決如主文。
中    華    民    國   100    年    8     月    16    日
                  刑事第八庭    審判長法  官  王伯文
                                      法  官  林俊寬
                                      法  官  陳俊宏
本判決不得上訴。
上為正本，係照原本作成，證明與原本無異。
中    華    民    國  100     年    8     月    16    日
                                      書記官  胡美儀